臺灣屏東地方法院刑事判決　　　　　　　 94年度訴字第351號
公　訴　人　臺灣屏東地方法院檢察署檢察官
被　　　告　甲○○　男　36歲.
上列被告因違反毒品危害防制條例案件，經檢察官提起公訴（94
年度毒偵字第288 號），本院裁定改依簡式審判程序審理，判決
如下：
   主  文
甲○○連續施用第一級毒品，累犯，處有期徒刑壹年；扣案之海
洛因陸包，合計淨重點陸陸公克（空包裝重壹點零零公克），
沒收並銷燬之；扣案之針筒柒支、杓子肆支，均沒收。又連續施
用第二級毒品，累犯，處有期徒刑陸月。應執行有期徒刑壹年伍
月；扣案之海洛因陸包，合計淨重點陸陸公克（空包裝重壹點
零零公克），沒收並銷燬之；扣案之針筒柒支、杓子肆支，均沒
收。
    事  實
一、甲○○曾違反肅清煙毒條例、麻醉藥品管理條例案件、經法
    院分別判處有期徒刑3 年5 月、有期徒刑4 月、應執行有期
    徒刑3 年6 月，褫奪公權3 年確定；復因違反槍砲彈藥刀械
    管理條例、麻醉藥品管理條例、偽造文書案件，經法院分別
    判處有期徒刑1 年2 月、5 月、3 月，應執行有期徒刑1 年
    10 月 確定，及因妨害兵役治罪條例案件，經法院判處有期
    徒刑3 月確定，合併定應執行有期徒刑1 年11月確定，上述
    刑期接續執行至民國88年5 月13日因縮短刑期假釋出獄，於
    91年3 月22日假釋期滿。復前因施用毒品案件，經本院裁定
    送臺灣屏東看守所附設勒戒處所觀察、勒戒後，經評定認為
    有繼續施用毒品之傾向，經本院裁定送入戒治所施以強制戒
    治，因其戒治成績經評定為合格而經本院裁定停止戒治，所
    餘戒治期間付保護管束，又其停止戒治期間違反保護管束重
    大事由，經本院裁定撤銷停止戒治，再令入戒治所施以強制
    戒治，嗣強制戒治於93年6 月21日期滿，經臺灣屏東地方法
    院檢察署檢察官於同年6 月25日以93年戒毒偵字第65號不起
    處分確定，竟不知悔改，於前開強制戒治期滿後5 年內，復
    基於施用第一級毒品海洛因之概括犯意，自93年11月下旬某
    日起，迄94年1 月20日22時許止，在屏東縣車城鄉○○村○
    ○路88號住處，將海洛因摻水以針筒注射血管之方式，連續
    施用海洛因多次；及基於施用第二級毒品甲基安非他命之概
    括犯意，自93年11月下旬某日起，迄94年1 月20日22時許止
    ，在相同地點，將甲基安非他命放入玻璃器皿，以火燒烤成
    煙霧吸食之方式，連續施用甲基安非他命多次。嗣於94 年1
    月21日上午9 時20分許，為警前往甲○○上開住處搜索，並
    扣得其所有之海洛因6 包，合計淨重3.66公克（空包裝重
    1.00公克）、針筒7 支及杓子4 支。
二、案經屏東縣警察局恒春分局報告臺灣屏東地方法院檢察署檢
    察官偵查起訴。
    理  由
一、上揭事實，業據被告甲○○於本院審理中坦承不諱，並有扣
    案被告所有之海洛因6 包，合計淨重3.66公克（空包裝重1.
    00公克）、針筒7 支及杓子4 支可稽。且被告於94年1 月21
    日上午9 時20分許為警查獲後，經警採集其尿液送驗結果，
    呈甲基安非他命及嗎啡陽性反應，有臺灣檢驗科技股份有限
    公司濫用藥物尿液檢驗報告1 紙（見偵卷第26頁）可稽。又
    上述扣得之白粉6 包均含有第一級毒品6 項毒品海洛因成分
    ，合計淨重3.66公克（空包裝重1.00公克），純度43.78 %
    ，純質淨重1.60公克，有法務部調查局94年3 月23日調科壹
    字第240003525 號鑑定通知書1 紙附卷（見偵卷第28頁）可
    佐，堪認被告自白與事實相符。被告前因施用毒品案件，經
    本院裁定送臺灣屏東看守所附設勒戒處所觀察、勒戒後，經
    評定認為有繼續施用毒品之傾向，經本院裁定送入戒治所施
    以強制戒治，因其戒治成績經評定為合格而經本院裁定停止
    戒治，所餘戒治期間付保護管束，又其停止戒治期間違反保
    護管束重大事由，經本院裁定撤銷停止戒治再令入戒治所施
    以強制戒治，嗣強制戒治於93年6 月21日期滿，經臺灣屏東
    地方法院檢察署檢察官於同年6 月25日以93年戒毒偵字第65
    號不起處分確定，有臺灣高等法院被告全國前案紀錄表及臺
    灣屏東地方法院檢察署刑案資料查註資料紀錄表各1 份在卷
    可憑。是本件事證明確，被告犯行洵堪認定。
二、查海洛因、甲基安非他命分別係毒品危害防制條例第2 條第
    2 項第1 款、第2 款所稱之第1 級毒品，依法不得持有、施
    用。核被告甲○○所為，係犯毒品危害防制條例第10條第1
    項施用第一級毒品罪及同條第2 項施用第二級毒品罪。被告
    持有第一級毒品海洛因及第二級毒品安非他命之低度行為，
    為施用之高度行為所吸收，不另論罪。又被告先後多次施用
    第一級毒品海洛因及第二級毒品甲基安非他命之犯行，均時
    間緊接、所犯構成要件相同，顯係基於概括犯意反覆為之，
    為連續犯，均應依刑法第56條規定，分別論以一罪，並各加
    重其刑。又被告所犯上開2 罪間，犯意各別，行為互殊，應
    予分論併罰。又被告曾違反肅清煙毒條例、麻醉藥品管理條
    例案件、經法院分別判處有期徒刑3 年5 月、有期徒刑4 月
    、應執行有期徒刑3 年6 月，褫奪公權3 年確定；復因違反
    槍砲彈藥刀械管理條例、麻醉藥品管理條例、偽造文書案件
    ，經法院分別判處有期徒刑1 年2 月、5 月、3 月，應執行
    有期徒刑1 年10月確定，及因妨害兵役治罪條例案件，經法
    院判處有期徒刑3 月確定，合併定應執行有期徒刑1 年11月
    確定，上述刑期接續執行至88年5 月13日因縮短刑期假釋出
    獄，於91年3 月22日假釋期滿，有臺灣高等法院被告全國全
    案紀錄表及臺灣屏東地方法院檢察署刑案資料查註紀錄表各
    1 份在卷可考，其於執行完畢後5 年內，再犯本件有期徒刑
    以上之刑之二罪，為累犯，各應依刑法第47條規定遞加重其
    刑。公訴人雖僅就被告自94年1 月21日上午9 時20 分 許起
    回溯72小時內某時，在不詳地點，施用海洛因及甲基安非他
    命之犯行提起公訴，惟其餘部分與起訴部分有連續犯之裁判
    上一罪關係，已如前述，應為起訴效力所及，本院自應併予
    審理，附此敘明。爰審酌被告前因施用毒品犯行，經觀察、
    勒戒及強制戒治後，仍故態復萌，無視於毒品對於自身健康
    之戕害及國家對於杜絕毒品犯罪之禁令，惡性非輕，並審酌
    施用毒品之次數，施用毒品之時間，坦承犯行態度良好等一
    切情狀，量處如主文所示之刑，並定其應執行之刑。扣案之
    海洛因6 包，合計淨重3.66公克（空包裝重1.00公克），因
    包裝袋與海洛因無從析離，故包裝袋與海洛因，均應依毒品
    危害防制條例第18條第1 項前段之規定沒收銷燬之。扣案之
    針筒7 支及杓子4 支，係被告所有，並供其施用海洛因使用
    之物，業據被告供承在卷，均應依刑法第38條第1 項第2 款
    之規定，併予宣告沒收。
據上論斷，應依刑事訴訟法第273 條之1 第1 項、第299 條第1
項前段，毒品危害防制條例第10條第1 項、第2 項、第18條第1
項前段，刑法第11條、第56條、第47條、第51條第5 款、第38條
第1 項第2 款，判決如主文。
中　　華　　民　　國　　94　　年　　7 　　月　　8 　　日
                        刑事第3庭   法  官  楊萬益
以上正本證明與原本無異。
如不服本判決應於收受本判決送達後十日內向本院提出上訴書狀
，其未敘述上訴理由者，並得於提起上訴後十日內向本院補提理
由書狀（均須按他造當事人之人數附繕本）「切勿逕送上級法院
」
中　　華　　民　　國　　94　　年　　7 　　月　　8 　　日
                                    書記官  呂坤宗
附錄本判決論罪法條
毒品危害防制條例第10條
施用第一級毒品者，處 6 月以上 5 年以下有期徒刑。
施用第二級毒品者，處 3 年以下有期徒刑。
